臺灣新北地方法院刑事判決　　　　　 110年度審交訴字第89號
公　訴　人　臺灣新北地方檢察署檢察官
被　　　告　曾信堯




上列被告因公共危險案件，經檢察官提起公訴（110 年度偵字第
18623 號），被告於準備程序中就被訴事實為有罪之陳述，經本
院合議庭裁定改以簡式審判程序審理，判決如下：
    主  文
甲○○犯犯妨害公眾往來安全罪，處拘役參拾日，如易科罰金，
以新臺幣壹仟元折算壹日。
    事實及理由
一、甲○○未領有小型車普通駕駛執照，且明知在公眾往來之道
    路上，以車輛甩尾、原地繞圈、佔據道路等方式駕駛車輛，
    將危及其他駕駛人與用路者之安全，亦有因此造成車輛失控
    ，波及其他人車發生死傷車禍之可能，而致生人車往來之危
    險。然竟基於妨害公眾往來安全之犯意，向不知情之張彥文
    借用車牌號碼000-0000號自用小客車，於民國110 年2 月18
    日4 時5 分許，沿新北市新莊區思源路慢車道往新北大道方
    向行駛，行經思源路與頭前路交岔路口時，竟於闖越紅燈後
    ，踩住煞車並將油門踩到底，讓車輪原地空轉摩擦，致地面
    產生大量白煙，再跨越對向車道並向左後方做Ｓ型甩尾後，
    原地自轉2 圈打滑並飄移佔據道路，嗣甩尾回到原慢車道後
    繼續往新北大道方向行駛，嚴重影響其他用路人及參與道路
    交通公眾之安全，亦罔顧其他行駛車輛之安全，致生公眾往
    來之危險。經警事後調閱路口監視器畫面，而查獲上情。
二、證據：
  ㈠被告甲○○於本院準備程序及審理時之自白。
  ㈡證人張彥文於警詢時之陳述。
  ㈢車號查詢汽車車籍、證號查詢汽車駕駛人資料、2016年Infi
    niti Q50 2.0t 網路查詢資料。
  ㈣新北市政府警察局新莊分局頭前派出所照片及臺灣新北地方
    檢察署檢察官勘驗筆錄。
三、論罪科刑：
  ㈠按刑法第185 條第1 項妨害公眾往來安全罪，係採具體危險
    說，祇須損壞、壅塞之行為，造成公眾往來危險之狀態為已
    足，不以全部損壞、壅塞或發生實害為必要。又所謂「致生
    往來之危險」，乃指損壞、壅塞陸路等公眾往來之設備，或
    以他法所為結果，致使人、車不能或難予往來通行，如必欲
    通行，將使人、車可能發生危險，亦即在客觀上祇須此等行
    為，有發生公眾往來危險狀態之存在，自屬妨害交通之安全
    ，即成立本罪（最高法院101 年度台上字第2375號判決參照
    ）。而該條所規定之「他法」，係指除損壞、壅塞以外，其
    他凡足以妨害公眾往來通行之方法皆是。查被告駕駛車輛在
    供公眾往來通行之上開交岔路口，以闖越管制紅燈、S 型甩
    尾、打滑並飄移等方式佔據路面，顯已足生其他車輛往來之
    公共危險無疑。是核被告所為，係犯刑法第185 條第1 項妨
    害公眾往來安全罪。
  ㈡被告前①因施用毒品案件，經本院以103 年度簡字第1785號
    判決判處有期徒刑3 月確定；②因妨害性自主等案件，經臺
    灣新竹地方法院以103 年度侵訴字第22號判決判處有期徒刑
    3 年3 月（共2 罪）、3 年1 月、3 年1 月，應執行有期徒
    刑3 年4 月確定；③因妨害兵役案件，經本院以103 年度簡
    字第2363號判決判處有期徒刑3 月確定；④因傷害案件，經
    本院以104 年度審簡字第308 號判決判處有期徒刑4 月確定
    ；⑤因偽造文書等案件，經本院以104 年度簡字第579 號判
    決判處有期徒刑3 月確定；⑥因施用毒品案件，經本院以10
    3 年度簡字第6439號判決判處有期徒刑4 月（共2 罪），應
    執行有期徒刑7 月確定；⑦因施用毒品案件，經臺灣臺北地
    方法院以103 年度簡字第2738號判決判處有期徒刑4 月確定
    ；⑧因妨害自由案件，經本院以104 年度訴字第18號判決判
    處有期徒刑3 月確定；⑨因施用毒品案件，經本院以104 年
    度簡字第259 號判決判處有期徒刑5 月確定；上揭①至⑤、
    ⑧案件，經本院以105 年度聲字第5563號裁定應執行有期徒
    刑4 年4 月確定，另上揭⑥至⑦、⑨案件，經本院以104 年
    度聲字第4175號裁定應執行有期徒刑1 年2 月確定。前揭案
    件接續執行，於109 年1 月23日縮短刑期執行完畢等情，有
    臺灣高等法院被告前案紀錄表在卷可佐，是被告受徒刑之執
    行完畢，5 年以內故意再犯本案有期徒刑以上之罪，為累犯
    ，依司法院釋字第775 號解釋所示，為避免發生罪刑不相當
    之情形，法院就該個案依該解釋意旨，裁量是否加重最低本
    刑。考量被告上開構成累犯之犯罪紀錄，與本案所犯之罪名
    、犯罪手法均不相同，亦無關聯性，不足認被告對刑罰有反
    應力薄弱之情事，如適用刑法第47條累犯加重其刑之規定，
    尚與憲法罪刑相當原則、比例原則有違，故不依刑法第47條
    規定加重其刑。
  ㈢爰審酌被告在公眾往來之交岔路口道路上以車輛甩尾、原地
    繞圈、佔據道路等方式行駛，，同時影響2 條道路之行人及
    車輛，危害公眾路權、用路安全，所為應予非難，惟念其犯
    後終能坦承犯罪，態度尚可，兼衡被告個人戶籍資料查詢結
    果註記國中畢業之教育程度、於警詢中自陳勉持之家庭經濟
    狀況、素行，暨其犯罪動機、目的、手段、所生危害等一切
    情狀，量處如主文所示之刑，並諭知易科罰金之折算標準。
據上論斷，應依刑事訴訟法第273 條之1 第1 項、第299 條第1
項前段，判決如主文。
本案經檢察官李冠輝偵查起訴，由檢察官宋有容到庭執行職務。
中    華    民    國   110    年    11    月    8     日
                  刑事第二十三庭  法  官  龔書安
上列正本證明與原本無異。
如不服本判決，應於判決送達後20日內敘明上訴理由，向本院提
出上訴狀（應附繕本），上訴於臺灣高等法院。其未敘述上訴理
由者，應於上訴期間屆滿後20日內向本院補提理由書「切勿逕送
上級法院」。
                                  書記官  石秉弘
中    華    民    國   110    年    11    月    8     日                                  
附錄本案論罪科刑法條全文：
中華民國刑法第185 條
損壞或壅塞陸路、水路、橋樑或其他公眾往來之設備或以他法致
生往來之危險者，處5 年以下有期徒刑、拘役或1 萬5 千元以下
罰金。
因而致人於死者，處無期徒刑或 7 年以上有期徒刑；致重傷者
，處3 年以上10 年以下有期徒刑。
第1 項之未遂犯罰之。